臺灣彰化地方法院刑事判決　　　　　　　　　　　　　九十一年度易字第三三二號
　　公　訴　人　臺灣彰化地方法院檢察署檢察官
　　被　　　告　甲○○
右列被告因竊盜案件，經檢察官提起公訴（九十一年度偵字第一六九五號），本院判
決如左：
    主  文
甲○○無罪。
    理  由
一、公訴意旨略以：被告甲○○意圖為自己不法之所有，於民國九十年十一月一日中
    午十二時許，駕駛車號ＰＧ─二○九一號自小客貨車至彰化縣永靖鄉○○村○○
    段電表號七六─四三八二─三七乙○○田地工寮處，竊取乙○○所有農藥噴霧器
    一具、機動性水管一捲及電線四捲得手，嗣為乙○○發現報警查獲，因認被告甲○○涉犯刑法第三百二十條第一項竊盜罪嫌等語。
二、按犯罪事實應依證據認定之，無證據不得推定其犯罪事實；不能證明被告犯罪或
    其行為不罰者，應諭知無罪之判決，刑事訴訟法第一百五十四條、第三百零一條
    第一項定有明文。又刑法第三百二十條第一項之竊盜罪，以行為人主觀上有不法
  所有之意圖為必要，若無不法所有之意圖，取得他人之物為一時之用，於使用完
    畢後，即予返還，乃屬學理上所稱之使用竊盜，與刑法上之竊盜罪有別（最高法
    院八十六年度台上字第四九七六號、臺灣高等法院花蓮分院八十六年度上易字第
    二二五號判決意旨可資參照）。
三、公訴人認被告甲○○涉犯竊盜罪嫌，係以被害人乙○○警訊中之指訴，及證人丙○○證稱並未同意借予甲○○等情為其主要論據，固非無見，然訊據被告並不否
    認有於九十年十一月一日中午十二時許，未經被害人乙○○及丙○○之同意，駕
    駛車號ＰＧ─二○九一號自小客貨車至彰化縣永靖鄉○○村○○段電表號七六─
    四三八二─三七田地工寮處，載走農藥噴霧器一具、機動性水管一捲及電線四捲
    之事實，惟堅決否認有何竊盜之犯行，辯稱：前曾向丙○○借過上開物品二次，
    這次要借用具，但因丙○○不在家中，才去田裡找他，但也沒有找到，而要借的
    東西都放在田裡的工寮，工寮沒有上鎖，又急著返還借來的車輛，才先把上開物
    品載到田裡去，且離開工寮後的田路都是彎曲的，轉個彎就看不到後面，故不知
    乙○○在後追趕，況且上開物品並非有價值之物，實無必要竊取，伊沒有任何不
法所有之意圖等語。經查：被告甲○○前曾向證人丙○○借用上開農藥噴霧器一
    具、機動性水管一捲及電線四捲等物二次之事實，業據證人丙○○於警訊及本院
    調查時證述無誤，且被告甲○○所駕駛之上開ＰＧ－二０九一號自小貨車為其堂
    兄周龍敏所有，亦據周龍敏陳明在卷，並有卷附車籍資料可參，而周龍敏於警訊
    中稱：堂弟即被告甲○○於九十一年二月二十一日十二時許向伊借用ＰＧ－二０
    九一號自小貨車，表示欲載盆栽，嗣後會同警員至被告甲○○家中看到該車輛尚
    有二盆盆栽等語，且上開物品係警員會同被告甲○○至其彰化縣田尾鄉○○段田
    中取回乙節，有警訊筆錄為參，足徵被告甲○○拿取上開物品係欲至田裡工作所
    用。又上開農藥噴霧器一具、機動性水管一捲及電線四捲等農具均係中古，並已
    使用約三、四年，並無太大價值，已據證人丙○○於本院調查中結證屬實，復有
    照片在卷可稽，徵諸被告甲○○前已有借用之舉，當天又確實要至田中工作，拿
    取上開農具後確係放置於田中，而非隱藏於他處，且該等農具又無太大價值等情
    ，被告所辯係圖短暫之使用等語，應堪採信，況證人丙○○於本院調查中一再表
    示：本件係因兒子乙○○未看清被告甲○○長相，且發現車輛又非被告所有，才
    會有誤會等語，本件尚難認被告甲○○拿取上開物品有何不法所有之意圖。揆諸
    前揭說明，被告甲○○之行為僅有短時間利用之意，並無占為己有之意，有「交
    還意思」至明，本案被告主觀上既無不法所有之意圖，自與竊盜罪之構成要件有
    間，不得以該罪名相繩。此外本院復查無其他積極證據足資證明被告有何竊盜之
    犯行，既不能證明被告犯罪，自應由本院為被告無罪之諭知。
據上論斷，應依刑事訴訟法第三百零一條第一項，判決如主文。
本案經檢察官陳燕瑩到庭執行職務。
中    華    民    國    九十一      年      五      月        八        日
                                臺灣彰化地方法院刑事第二庭
                                    審判長法官  林  欽  章
                                    法      官  康  弼  周
                                    法      官  郭  麗  萍
右正本證明與原本無異。
如不服本判決，應於判決送達後十日內向本院提出上訴狀( 須附繕本 )。
告訴人或被害人對於判決如有不服具備理由請求檢察官上訴者，其上訴期間之計算係
以檢察官收受判決正本之日期為準。
                    法院書記官  施  嘉  玫
中    華    民    國    九十一      年      五      月      十三        日
